SpellChecking/SpellCheckingTests/bin/Debug/Dictionaries/chuvash.aff
SFX A ă вăртан/RS [аеиуĕăыӳэюя]вă
SFX A ă кăртан/RS [аеиуĕăыӳэюя]кă
SFX A ă лăртан/RS [аеиуĕăыӳэюя]лă
SFX A ă мăртан/RS [аеиуĕăыӳэюя]мă
SFX A ă нăртан/RS [аеиуĕăыӳэюя]нă
SFX A ă пăртан/RS [аеиуĕăыӳэюя]пă
SFX A ă рăртан/RS [аеиуĕăыӳэюя]рă
SFX A ă сăртан/RS [аеиуĕăыӳэюя]сă
SFX A ă çăртан/RS [аеиуĕăыӳэюя]çă
SFX A ă тăртан/RS [аеиуĕăыӳэюя]тă
SFX A ă хăртан/RS [аеиуĕăыӳэюя]хă
SFX A ă чăртан/RS [аеиуĕăыӳэюя]чă
SFX A ă шăртан/RS [аеиуĕăыӳэюя]шă
SFX A ă унтан/RS [^аеиуĕăӳэюя][вклмнпрсçтхчш]ă
SFX A 0 ртан/RS [^аеиуĕăӳэюя][вклмнпрсçтхчш]ă
SFX A 0 ĕнчен/RT [^аăу]
SFX A а инчен/RT а
SFX A у ăвĕнчен/RT у
SFX A ă винчен/RT [аеиуĕăыӳэюя]вă
SFX A ă кинчен/RT [аеиуĕăыӳэюя]кă
SFX A ă линчен/RT [аеиуĕăыӳэюя]лă
SFX A ă минчен/RT [аеиуĕăыӳэюя]мă
SFX A ă нинчен/RT [аеиуĕăыӳэюя]нă
SFX A ă пинчен/RT [аеиуĕăыӳэюя]пă
SFX A ă ринчен/RT [аеиуĕăыӳэюя]рă
SFX A ă синчен/RT [аеиуĕăыӳэюя]сă
SFX A ă çинчен/RT [аеиуĕăыӳэюя]çă
SFX A ă тинчен/RT [аеиуĕăыӳэюя]тă
SFX A ă хинчен/RT [аеиуĕăыӳэюя]хă
SFX A ă чинчен/RT [аеиуĕăыӳэюя]чă
SFX A ă шинчен/RT [аеиуĕăыӳэюя]шă
SFX A ă инчен/RT [^аеиуĕăӳэюя][вклмнпрсçтхчш]ă
SFX A 0 ăмпа/RS [^аăу]
SFX A 0 ăмăрпа/RS [^аăу]
SFX A 0 мпа/RS а
SFX A 0 мăрпа/RS а
SFX A у ăвăмпа/RS у
SFX A у ăвăмăрпа/RS у
SFX A ă вăмпа/RS [аеиуĕăыӳэюя]вă
SFX A ă кăмпа/RS [аеиуĕăыӳэюя]кă
SFX A ă лăмпа/RS [аеиуĕăыӳэюя]лă
SFX A ă мăмпа/RS [аеиуĕăыӳэюя]мă
SFX A ă нăмпа/RS [аеиуĕăыӳэюя]нă
SFX A ă пăмпа/RS [аеиуĕăыӳэюя]пă
SFX A ă рăмпа/RS [аеиуĕăыӳэюя]рă
SFX A ă сăмпа/RS [аеиуĕăыӳэюя]сă
SFX A ă çăмпа/RS [аеиуĕăыӳэюя]çă
SFX A ă тăмпа/RS [аеиуĕăыӳэюя]тă
SFX A ă хăмпа/RS [аеиуĕăыӳэюя]хă
SFX A ă чăмпа/RS [аеиуĕăыӳэюя]чă
SFX A ă шăмпа/RS [аеиуĕăыӳэюя]шă
SFX A ă вăмăрпа/RS [аеиуĕăыӳэюя]вă
SFX A ă кăмăрпа/RS [аеиуĕăыӳэюя]кă
SFX A ă лăмăрпа/RS [аеиуĕăыӳэюя]лă
SFX A ă мăмăрпа/RS [аеиуĕăыӳэюя]мă
SFX A ă нăмăрпа/RS [аеиуĕăыӳэюя]нă
SFX A ă пăмăрпа/RS [аеиуĕăыӳэюя]пă
SFX A ă рăмăрпа/RS [аеиуĕăыӳэюя]рă
SFX A ă сăмăрпа/RS [аеиуĕăыӳэюя]сă
SFX A ă çăмăрпа/RS [аеиуĕăыӳэюя]çă
SFX A ă тăмăрпа/RS [аеиуĕăыӳэюя]тă
SFX A ă хăмăрпа/RS [аеиуĕăыӳэюя]хă
SFX A ă чăмăрпа/RS [аеиуĕăыӳэюя]чă
SFX A ă шăмăрпа/RS [аеиуĕăыӳэюя]шă
SFX A 0 мпа/RS [^аеиуĕăӳэюя][вклмнпрсçтхчш]ă
SFX A 0 мăрпа/RS [^аеиуĕăӳэюя][вклмнпрсçтхчш]ă
SFX A 0 упа/RS [^аăу]
SFX A 0 ăрпа/RS [^аăу]
SFX A а упа/RS а
SFX A а ăрпа/RS а
SFX A у ăвупа/RS у
SFX A у ăвăрпа/RS у
SFX A ă вупа/RS [аеиуĕăыӳэюя]вă
SFX A ă купа/RS [аеиуĕăыӳэюя]кă
SFX A ă лупа/RS [аеиуĕăыӳэюя]лă
SFX A ă мупа/RS [аеиуĕăыӳэюя]мă
SFX A ă нупа/RS [аеиуĕăыӳэюя]нă
SFX A ă пупа/RS [аеиуĕăыӳэюя]пă
SFX A ă рупа/RS [аеиуĕăыӳэюя]рă
SFX A ă супа/RS [аеиуĕăыӳэюя]сă
SFX A ă çупа/RS [аеиуĕăыӳэюя]çă
SFX A ă тупа/RS [аеиуĕăыӳэюя]тă
SFX A ă хупа/RS [аеиуĕăыӳэюя]хă
SFX A ă чупа/RS [аеиуĕăыӳэюя]чă
SFX A ă шупа/RS [аеиуĕăыӳэюя]шă
SFX A ă вăрпа/RS [аеиуĕăыӳэюя]вă
SFX A ă кăрпа/RS [аеиуĕăыӳэюя]кă
SFX A ă лăрпа/RS [аеиуĕăыӳэюя]лă
SFX A ă мăрпа/RS [аеиуĕăыӳэюя]мă
SFX A ă нăрпа/RS [аеиуĕăыӳэюя]нă
SFX A ă пăрпа/RS [аеиуĕăыӳэюя]пă
SFX A ă рăрпа/RS [аеиуĕăыӳэюя]рă
SFX A ă сăрпа/RS [аеиуĕăыӳэюя]сă
SFX A ă çăрпа/RS [аеиуĕăыӳэюя]çă
SFX A ă тăрпа/RS [аеиуĕăыӳэюя]тă
SFX A ă хăрпа/RS [аеиуĕăыӳэюя]хă
SFX A ă чăрпа/RS [аеиуĕăыӳэюя]чă
SFX A ă шăрпа/RS [аеиуĕăыӳэюя]шă
SFX A ă упа/RS [^аеиуĕăӳэюя][вклмнпрсçтхчш]ă
SFX A 0 рпа/RS [^аеиуĕăӳэюя][вклмнпрсçтхчш]ă
SFX A 0 ĕпе/RT [^аăут]
SFX A т чĕпе/RT т
SFX A а ипе/RT а
SFX A у ăвĕпе/RT у
SFX A ă випе/RT [аеиуĕăыӳэюя]вă
SFX A ă кипе/RT [аеиуĕăыӳэюя]кă
SFX A ă липе/RT [аеиуĕăыӳэюя]лă
SFX A ă мипе/RT [аеиуĕăыӳэюя]мă
SFX A ă нипе/RT [аеиуĕăыӳэюя]нă
SFX A ă пипе/RT [аеиуĕăыӳэюя]пă
SFX A ă рипе/RT [аеиуĕăыӳэюя]рă
SFX A ă сипе/RT [аеиуĕăыӳэюя]сă
SFX A ă çипе/RT [аеиуĕăыӳэюя]çă
SFX A ă типе/RT [аеиуĕăыӳэюя]тă
SFX A ă хипе/RT [аеиуĕăыӳэюя]хă
SFX A ă чипе/RT [аеиуĕăыӳэюя]чă
SFX A ă шипе/RT [аеиуĕăыӳэюя]шă
SFX A ă ипе/RT [^аеиуĕăӳэюя][вклмнпрсçтхчш]ă
SFX A 0 ăмсăр/RS [^аăу]
SFX A 0 ăмăрсăр/RS [^аăу]
SFX A 0 мсăр/RS а
SFX A 0 мăрсăр/RS а
SFX A у ăвăмсăр/RS у
SFX A у ăвăмăрсăр/RS у
SFX A ă вăмсăр/RS [аеиуĕăыӳэюя]вă
SFX A ă кăмсăр/RS [аеиуĕăыӳэюя]кă
SFX A ă лăмсăр/RS [аеиуĕăыӳэюя]лă
SFX A ă мăмсăр/RS [аеиуĕăыӳэюя]мă
SFX A ă нăмсăр/RS [аеиуĕăыӳэюя]нă
SFX A ă пăмсăр/RS [аеиуĕăыӳэюя]пă
SFX A ă рăмсăр/RS [аеиуĕăыӳэюя]рă
SFX A ă сăмсăр/RS [аеиуĕăыӳэюя]сă
SFX A ă çăмсăр/RS [аеиуĕăыӳэюя]çă
SFX A ă тăмсăр/RS [аеиуĕăыӳэюя]тă
SFX A ă хăмсăр/RS [аеиуĕăыӳэюя]хă
SFX A ă чăмсăр/RS [аеиуĕăыӳэюя]чă
SFX A ă шăмсăр/RS [аеиуĕăыӳэюя]шă
SFX A ă вăмăрсăр/RS [аеиуĕăыӳэюя]вă
SFX A ă кăмăрсăр/RS [аеиуĕăыӳэюя]кă
SFX A ă лăмăрсăр/RS [аеиуĕăыӳэюя]лă
SFX A ă мăмăрсăр/RS [аеиуĕăыӳэюя]мă
SFX A ă нăмăрсăр/RS [аеиуĕăыӳэюя]нă
SFX A ă пăмăрсăр/RS [аеиуĕăыӳэюя]пă
SFX A ă рăмăрсăр/RS [аеиуĕăыӳэюя]рă
SFX A ă сăмăрсăр/RS [аеиуĕăыӳэюя]сă
SFX A ă çăмăрсăр/RS [аеиуĕăыӳэюя]çă
SFX A ă тăмăрсăр/RS [аеиуĕăыӳэюя]тă
SFX A ă хăмăрсăр/RS [аеиуĕăыӳэюя]хă
SFX A ă чăмăрсăр/RS [аеиуĕăыӳэюя]чă
SFX A ă шăмăрсăр/RS [аеиуĕăыӳэюя]шă
SFX A 0 мсăр/RS [^аеиуĕăӳэюя][вклмнпрсçтхчш]ă
SFX A 0 мăрсăр/RS [^аеиуĕăӳэюя][вклмнпрсçтхчш]ă
SFX A 0 усăр/RS [^аăу]
SFX A 0 ăрсăр/RS [^аăу]
SFX A а усăр/RS а
SFX A а ăрсăр/RS а
SFX A у ăвусăр/RS у
SFX A у ăвăрсăр/RS у
SFX A ă вусăр/RS [аеиуĕăыӳэюя]вă
SFX A ă кусăр/RS [аеиуĕăыӳэюя]кă
SFX A ă лусăр/RS [аеиуĕăыӳэюя]лă
SFX A ă мусăр/RS [аеиуĕăыӳэюя]мă
SFX A ă нусăр/RS [аеиуĕăыӳэюя]нă
SFX A ă пусăр/RS [аеиуĕăыӳэюя]пă
SFX A ă русăр/RS [аеиуĕăыӳэюя]рă
SFX A ă сусăр/RS [аеиуĕăыӳэюя]сă
SFX A ă çусăр/RS [аеиуĕăыӳэюя]çă
SFX A ă тусăр/RS [аеиуĕăыӳэюя]тă
SFX A ă хусăр/RS [аеиуĕăыӳэюя]хă
SFX A ă чусăр/RS [аеиуĕăыӳэюя]чă
SFX A ă шусăр/RS [аеиуĕăыӳэюя]шă
SFX A ă вăрсăр/RS [аеиуĕăыӳэюя]вă
SFX A ă кăрсăр/RS [аеиуĕăыӳэюя]кă
SFX A ă лăрсăр/RS [аеиуĕăыӳэюя]лă
SFX A ă мăрсăр/RS [аеиуĕăыӳэюя]мă
SFX A ă нăрсăр/RS [аеиуĕăыӳэюя]нă
SFX A ă пăрсăр/RS [аеиуĕăыӳэюя]пă
SFX A ă рăрсăр/RS [аеиуĕăыӳэюя]рă
SFX A ă сăрсăр/RS [аеиуĕăыӳэюя]сă
SFX A ă çăрсăр/RS [аеиуĕăыӳэюя]çă
SFX A ă тăрсăр/RS [аеиуĕăыӳэюя]тă
SFX A ă хăрсăр/RS [аеиуĕăыӳэюя]хă
SFX A ă чăрсăр/RS [аеиуĕăыӳэюя]чă
SFX A ă шăрсăр/RS [аеиуĕăыӳэюя]шă
SFX A ă усăр/RS [^аеиуĕăӳэюя][вклмнпрсçтхчш]ă
SFX A 0 рсăр/RS [^аеиуĕăӳэюя][вклмнпрсçтхчш]ă
SFX A 0 ĕсĕр/RT [^аăут]
SFX A т чĕсĕр/RT т
SFX A а исĕр/RT а
SFX A у ăвĕсĕр/RT у
SFX A ă висĕр/RT [аеиуĕăыӳэюя]вă
SFX A ă кисĕр/RT [аеиуĕăыӳэюя]кă
SFX A ă лисĕр/RT [аеиуĕăыӳэюя]лă
SFX A ă мисĕр/RT [аеиуĕăыӳэюя]мă
SFX A ă нисĕр/RT [аеиуĕăыӳэюя]нă
SFX A ă писĕр/RT [аеиуĕăыӳэюя]пă
SFX A ă рисĕр/RT [аеиуĕăыӳэюя]рă
SFX A ă сисĕр/RT [аеиуĕăыӳэюя]сă
SFX A ă çисĕр/RT [аеиуĕăыӳэюя]çă
SFX A ă тисĕр/RT [аеиуĕăыӳэюя]тă
SFX A ă хисĕр/RT [аеиуĕăыӳэюя]хă
SFX A ă чисĕр/RT [аеиуĕăыӳэюя]чă
SFX A ă шисĕр/RT [аеиуĕăыӳэюя]шă
SFX A ă исĕр/RT [^аеиуĕăӳэюя][вклмнпрсçтхчш]ă
SFX A 0 ăмшăн/RS [^аăу]
SFX A 0 ăмăршăн/RS [^аăу]
SFX A 0 мшăн/RS а
SFX A 0 мăршăн/RS а
SFX A у ăвăмшăн/RS у
SFX A у ăвăмăршăн/RS у
SFX A ă вăмшăн/RS [аеиуĕăыӳэюя]вă
SFX A ă кăмшăн/RS [аеиуĕăыӳэюя]кă
SFX A ă лăмшăн/RS [аеиуĕăыӳэюя]лă
SFX A ă мăмшăн/RS [аеиуĕăыӳэюя]мă
SFX A ă нăмшăн/RS [аеиуĕăыӳэюя]нă
SFX A ă пăмшăн/RS [аеиуĕăыӳэюя]пă
SFX A ă рăмшăн/RS [аеиуĕăыӳэюя]рă
SFX A ă сăмшăн/RS [аеиуĕăыӳэюя]сă
SFX A ă çăмшăн/RS [аеиуĕăыӳэюя]çă
SFX A ă тăмшăн/RS [аеиуĕăыӳэюя]тă
SFX A ă хăмшăн/RS [аеиуĕăыӳэюя]хă
SFX A ă чăмшăн/RS [аеиуĕăыӳэюя]чă
SFX A ă шăмшăн/RS [аеиуĕăыӳэюя]шă
SFX A ă вăмăршăн/RS [аеиуĕăыӳэюя]вă
SFX A ă кăмăршăн/RS [аеиуĕăыӳэюя]кă
SFX A ă лăмăршăн/RS [аеиуĕăыӳэюя]лă
SFX A ă мăмăршăн/RS [аеиуĕăыӳэюя]мă
SFX A ă нăмăршăн/RS [аеиуĕăыӳэюя]нă
SFX A ă пăмăршăн/RS [аеиуĕăыӳэюя]пă
SFX A ă рăмăршăн/RS [аеиуĕăыӳэюя]рă
SFX A ă сăмăршăн/RS [аеиуĕăыӳэюя]сă
SFX A ă çăмăршăн/RS [аеиуĕăыӳэюя]çă
SFX A ă тăмăршăн/RS [аеиуĕăыӳэюя]тă
SFX A ă хăмăршăн/RS [аеиуĕăыӳэюя]хă
SFX A ă чăмăршăн/RS [аеиуĕăыӳэюя]чă
SFX A ă шăмăршăн/RS [аеиуĕăыӳэюя]шă
SFX A 0 мшăн/RS [^аеиуĕăӳэюя][вклмнпрсçтхчш]ă
SFX A 0 мăршăн/RS [^аеиуĕăӳэюя][вклмнпрсçтхчш]ă
SFX A 0 ушăн/RS [^аăу]
SFX A 0 ăршăн/RS [^аăу]
SFX A а ушăн/RS а
SFX A а ăршăн/RS а
SFX A у ăвушăн/RS у
SFX A у ăвăршăн/RS у
SFX A ă вушăн/RS [аеиуĕăыӳэюя]вă
SFX A ă кушăн/RS [аеиуĕăыӳэюя]кă
SFX A ă лушăн/RS [аеиуĕăыӳэюя]лă
SFX A ă мушăн/RS [аеиуĕăыӳэюя]мă
SFX A ă нушăн/RS [аеиуĕăыӳэюя]нă
